# 请教不同类型版权费的会计处理

提问人：Vivier 时间：2016-03-01 17:22:49
请教陈版主，互联网公司发生与版权相关的如下业务应该如何进行会计处理： 1 、公司购进音乐版权，先一次性支付一笔版权使用费，后续每个季度再根据音乐的播放量额外支付浮动的版权使用费。 请问，一次性支付的版权费是否应放在无形资产核算，在版权授权使用期内摊销，计入营业成本？后续支付的浮动版权使用费是否直接在每个季度结算完计入当期成本？ 2 、公司就历史上的版权纠纷与版权方达成和解协议，公司需要一次性支付一笔和解费。和解协议包括 3 种类型，类型A明确规定和解费包括支付历史上违法使用该版权支付的赔偿款以及未来继续使用该版权的使用费；类型B没有明确区分和解费的性质，但是允许公司在和解后可以继续使用该版权一定期限；类型C要求公司支付赔偿金，以后不允许再使用该版权。 请问，类型A的和解费是否应将支付的历史上违法使用支付的赔偿金计入营业外支出，将未来支付的版权使用费计入无形资产进行摊销？类型B的和解费是否全部计入无形资产进行摊销？
类型C的和解费计入当期的营业外支出，还是计入当期的营业成本，作为历史上使用版权的成本？

回答人：chenyiwei
1 、可以这样理解。 2 、（ 1 ）类型A的处理合理；（ 2 ）类型C建议作为营业外支出；（ 3 ）类型B中的和解费也需要在合理的基础上区分为对过去违规行为的补偿（营业外支出）和后续期间的授权费，可以根据该授权方近期对类似授权的计价方式和金额进行合理估计。